---
title: "Aufgabe 3 ExpD"
author: "Michael Seitz, Cyrill Gurtner"
date: "2022-11-21"
output:
  pdf_document: default
  html_document:
    df_print: paged
  word_document: default
---

```{r setup, include=FALSE}
library(knitr)
library(dplyr)
homicide_data <- read.csv(url('https://cgurtner.ch/files/homicide.csv'))
data <- read.csv(url('https://cgurtner.ch/files/homicide.csv'))
knitr::opts_chunk$set(echo = F)
df_grp_year <- homicide_data |>
  distinct() |>
  count(Year)

filter_year <- data.frame(homicide_data[homicide_data$Year %in% c(2000:2014),])
df <- data.frame(table(filter_year$State))
colnames(df) <- c('state', 'count')
top10 <- df[order(-df$count),][1:10,]

dat <- homicide_data[homicide_data$Perpetrator.Sex != 'Unknown',]
dat <- dat[dat$Weapon != 'Unknown',]
df_male <- head(
  dat[dat$Perpetrator.Sex == 'Male' & dat$Perpetrator.Age >= 18 & dat$Perpetrator.Age <= 60,]
,1000)
df_female <- head(
  dat[dat$Perpetrator.Sex == 'Female' & dat$Perpetrator.Age >= 18 & dat$Perpetrator.Age <= 60,]
,1000)

merged <- rbind(df_male, df_female)
merged$Weapon[merged$Weapon == "Handgun"] <- "Firearm"
merged$Weapon[merged$Weapon == "Shotgun"] <- "Firearm"
merged$Weapon[merged$Weapon == "Rifle"] <- "Firearm"
merged$Weapon[merged$Weapon == "Gun"] <- "Firearm"
merged$Weapon[merged$Weapon == "Strangulation"] <- "Suffocation"
merged$Weapon[merged$Weapon == "Drowning"] <- "Suffocation"
merged$Weapon[merged$Weapon == "Fire"] <- "Immolation"
merged$Weapon[merged$Weapon == "Explosives"] <- "Immolation"
merged$Weapon[merged$Weapon == "Fall"] <- "Immolation"

filtered_data = data[data$Victim.Age < 150 & data$Perpetrator.Age > 0,]
filtered_data2 = data[data$Victim.Race != "Unknown" & data$Perpetrator.Race != "Unknown",]
filtered_data3 = filtered_data2[filtered_data2$Victim.Sex != "Unknown" & filtered_data2$Perpetrator.Sex != "Unknown",]
female_data = filtered_data3[filtered_data3$Perpetrator.Sex != "Male",]
male_data = filtered_data3[filtered_data3$Perpetrator.Sex != "Female",]
```

## Aufgabe 1  

Hier wird gezeigt, dass wir mindestens 6 Variablen (Spalten) und mindestens 30 Aufzeichnungen (Reihen) im Datensatz haben.

```{r variable_count, include=TRUE}
colnames(homicide_data)
nrow(homicide_data)
```
\newpage
### Total homicides incidents per Year  
Der folgende Plot zeigt die Anzahl Ereignisse pro Jahr an.

```{r incidents_per_year, include = TRUE, fig.with = 7, fig.height = 5, fig.align="left"}
barplot(df_grp_year$n,names.arg=df_grp_year$Year,xlab="Year",ylab="Incidents",col="blue",
        main="Total homicides incidents per Year", ylim = c(0,30000))
```

Durchschnittliche Fälle pro Jahr

```{r mean, include = TRUE}
mean(df_grp_year$n)
```
\newpage
### Top 10 States with most homicide cases  
Die folgende Grafik zeigt welche Staaten am meisten Fälle verzeichnete.

```{r top10, include = TRUE, fig.with = 7, fig.height = 5, fig.align="left"}
par(mar=c(8,6,2,2))
barplot(
    height=top10$count, 
    names=top10$state, 
    las=2, 
    ylim=c(0,40000),
    col=rgb(0.8,0.1,0.1,0.6),
    main = "Top 10 States with most homicide cases 2000 - 2014",
    ylab="Incidents",
    mgp = c(4,1,0)
)
```

Der Median der Staaten ist:
```{r median, include = TRUE}
median(df$count)
```
\newpage
## Aufgabe 2  

### Which sex uses which weapon  
Der Plot zeigt, welche Waffen vom jeweiligen Geschlecht verwendet wurden.

```{r weapons, include = TRUE, fig.with = 7, fig.height = 5, fig.align="left"}
mycols = c(
  "black", # Blunt Object
  "aquamarine", # Drugs
  "azure3", # Firearm
  "darkolivegreen1",  # Immolation
  "firebrick", # Knife
  "coral", # Poison
  "darkorchid" # Suffocation
)
barplot(table(merged$Weapon, merged$Perpetrator.Sex), beside=TRUE, xlim=c(0,20),col=mycols,legend=TRUE)
```
\newpage
### Correlation between perpetrator age and victim age  
```{r correlation, include = TRUE,fig.show="hold", fig.width = 20, fig.height = 8, fig.align="center"}
par(mfrow=c(1,2))
plot(filtered_data$Perpetrator.Age, filtered_data$Victim.Age, xlab = "Alter Täter", ylab = "Alter Opfer", col = rgb(0,0,0,0.05), pch = 16)
scatter.smooth(filtered_data$Perpetrator.Age, filtered_data$Victim.Age, xlab = "Alter Täter", ylab = "Alter Opfer",col="red")
```
Obwohl eine leichte Korrelation zu erkennen ist, ergeben die Korrelationskoeffizienten eher niedrige Werte. Spannend wird es, wenn wir eine Trendlinie in die Grafik einfügen. Hier wird eine klare Korrelation aufgezeigt.  

### With Groups  
```{r groups, include = TRUE, fig.show="hold",  fig.width = 20, fig.height = 8, fig.align="center"}
group_1 = filtered_data[filtered_data$Perpetrator.Age > 60 & filtered_data$Perpetrator.Age < 99,]
group_2 = filtered_data[filtered_data$Perpetrator.Age > 40 & filtered_data$Perpetrator.Age < 60,]
group_3 = filtered_data[filtered_data$Perpetrator.Age > 20 & filtered_data$Perpetrator.Age < 40,]
group_4 = filtered_data[filtered_data$Perpetrator.Age > 0 & filtered_data$Perpetrator.Age < 20,]

par(mfrow=c(2,2), mar = c(4,4,3,0.5))
plot(group_4$Perpetrator.Age, group_4$Victim.Age, 
     xlab = "Alter Taeter", ylab = "Alter Opfer", col = rgb(0,0,0,0.05), pch = 16)
plot(group_3$Perpetrator.Age, group_3$Victim.Age, 
     xlab = "Alter Taeter", ylab = "Alter Opfer", col = rgb(0,0,0,0.05), pch = 16)
plot(group_2$Perpetrator.Age, group_2$Victim.Age, 
     xlab = "Alter Taeter", ylab = "Alter Opfer", col = rgb(0,0,0,0.05), pch = 16)
plot(group_1$Perpetrator.Age, group_1$Victim.Age, 
     xlab = "Alter Taeter", ylab = "Alter Opfer", col = rgb(0,0,0,0.05), pch = 16)
```
### Fälle nach Ethnien
```{r race, include = TRUE, fig.show="hold",  fig.width = 20, fig.height = 8, fig.align="center"}
par(mfrow=c(1,2), mar = c(1.2,3,1.2,1.2))
mosaicplot(table(female_data$Perpetrator.Race, female_data$Victim.Race),col = c("yellow","green","red","grey"),
             main = "Victims", off = 2, border = "black", las = 2, ylab = "Female Perpetrators")
mosaicplot(table(male_data$Perpetrator.Race, male_data$Victim.Race),col = c("yellow","green","red","grey"),
           main = "Victims", off = 2, border = "black",las = 2, ylab = "Male Perpetrators")
```